【裁判字號】    97,裁,1847
【裁判日期】    970313
【裁判案由】    土地增值稅
【裁判全文】
最  高  行  政  法  院  裁  定
                                     97年度裁字第01847號
上  訴  人  甲○○
被 上訴 人  高雄市稅捐稽徵處
代  表  人  蘇進步
上列當事人間土地增值稅事件，上訴人對於中華民國95年5月16
日高雄高等行政法院95年度訴字第00050號判決，提起上訴，本
院裁定如下：
    主  文
上訴駁回。
上訴審訴訟費用由上訴人負擔。
    理  由
一、按對於高等行政法院判決之上訴，非以其違背法令為理由，
    不得為之，行政訴訟法第242條定有明文。依同法第243條第
    1項規定，判決不適用法規或適用不當者，為違背法令；而
    判決有同條第2項所列各款情形之一者，為當然違背法令。
    是當事人對於高等行政法院判決上訴，如依行政訴訟法第24
    3條第1項規定，以高等行政法院判決有不適用法規或適用不
    當為理由時，其上訴狀或理由書應有具體之指摘，並揭示該
    法規之條項或其內容；若係成文法以外之法則，應揭示該法
    則之旨趣；倘為司法院解釋或本院之判例，則應揭示該判解
    之字號或其內容。如以行政訴訟法第243條第2項所列各款情
    形為理由時，其上訴狀或理由書，應揭示合於該條項各款之
    事實。上訴狀或理由書如未依此項方法表明者，即難認為已
    對高等行政法院判決之違背法令有具體之指摘，其上訴自難
    認為合法。
二、本件高雄市楠梓區○○○○段1239、1239之1、1240地號土
    地全部，原為訴外人陳炳輝所有，其於民國92年7月25日申
    報移轉應有部分1／10000予上訴人；另楠梓區○○○○段12
    41之1、1241之2、1241之4地號土地全部，原亦為陳炳輝所
    有，亦於同日申報移轉應有部分1／100予上訴人。嗣上訴人
    及陳炳輝將上開6筆土地與渠等原共有之高雄縣仁武鄉○○
    ○段2之66地號、鳥松鄉○○○段808地號、鳥松鄉○○○段
    230地號等3筆土地，合併辦理共有物分割，並於同年10月13
    日逕向地政機關辦理產權登記，由上訴人取得楠都二小段12
    39、1239之1、1240、1241之1、1241之2、1241之4地號等6
    筆土地全部。經地政機關分割改算地價結果，上訴人取得之
    系爭土地登記簿所載之前次移轉現值由分割前59年8月之每
    平方公尺新臺幣111.9元，提高至分割後每平方公尺2萬6,29
    2元。上訴人又隨即於同年月16日將系爭土地全部出售。經
    被上訴人所屬楠梓分處核定按分割後之前次移轉現值每平方
    公尺2萬6,292元為前次移轉地價，計算漲價總數額課徵土地
    增值稅合計24萬3,694元，經上訴人繳納完竣。嗣被上訴人
    以上訴人明顯有利用應徵與免徵土地增值稅之土地取巧安排
    形成共有關係，復經辦理共有物分割改算地價，以墊高應稅
    土地之原地價，再將應稅土地買賣移轉予第三人，以減輕土
    地增值稅負擔之情形，乃以系爭土地分割前之前次移轉現值
    為原地價，重行計算漲價總數額核定上訴人應補繳土地增值
    稅合計1,261萬9,021元。上訴人不服，循序提起本件行政訴
    訟。案經原審駁回其訴。上訴人對於高等行政法院判決上訴
    ，雖以該判決違背法令為由，惟核其上訴理由狀所載內容，
    無非以其一己對法律規定之誤解，任意指摘原審駁斥其主張
    之理由為不當，而未具體表明原判決所適用之法規確有如何
    違背法令之處，或有如何違背司法院解釋及本院判例，及有
    如何合於行政訴訟法第243條第2項所列各款之情形，難認為
    已對原判決之違背法令有具體之指摘。依首揭說明，其上訴
    自不合法，應予駁回。
三、據上論結，本件上訴為不合法，依行政訴訟法第249條第1項
    前段、第104條、民事訴訟法第95條、第78條，裁定如主文
    。
中    華    民    國    97    年    3     月    13    日
                    最高行政法院第二庭
                        審判長法官  高  啟  燦
                              法官  侯  東  昇
                              法官  黃  合  文
                              法官  廖  宏  明
                              法官  楊  惠  欽
以  上  正  本  證  明  與  原  本  無  異
中    華    民    國    97    年    3     月    14    日
                              書記官  彭  秀  玲


司法院資訊處製作；財團法人民間司法改革基金會備份。
